臺灣雲林地方法院刑事判決　　　　　　　94年度簡上字第82號
上　訴　人
即　被　告　乙○○
上列被告因妨害自由案件案件，不服本院94年度六簡字第138 號
中華民國94年4 月19日刑事簡易判決（台灣雲林地方法院檢察署
94年度偵字第268 號），提起上訴，本院管轄之第二審合議庭判
決如下：
    主  文
原判決撤銷。
乙○○以非法方法，剝奪人之行動自由，處拘役拾日，如易科罰
金，以佰元折算壹日。
    事  實
一、乙○○與甲○○為朋友關係，甲○○積欠乙○○新台幣（下
    同）50,000餘元，經乙○○屢次催討，均未償還。乙○○於
    民國94年1 月6 日8 時許，駕駛車號5M-7831 號自小客車，
    在雲林縣古坑鄉○○村○○路土地公廟前，偶遇甲○○駕駛
    之車號IX-597號自小客車，竟基於剝奪他人行動自由之犯意
    ，先將該自小客車攔下，再強押甲○○入其車號5N-7831 號
    自小客車，壓制甲○○身體，使無法動彈，欲就近將甲○○
    載往警局處理債務糾紛，以此方式，剝奪行動自由達4 、5
    分，並於拉扯過程中，造成甲○○右手、腳多處擦挫傷（傷
    害部分未據告訴）。嗣於94年1 月6 日9 時許，在雲林縣古
    坑鄉○○路139 之30號前，為巡邏員警發現，始悉上情。
二、案經雲林縣警察局臺西分局報請台灣雲林地方法院檢察署檢
    察官偵查後聲請簡易判決處刑。
    理  由
一、上揭事實，業據被告乙○○於坦承不諱，核與被害人甲○○
    指訴情節相符，並有照片5 張在卷可稽。本件事證明確，被
    告犯行，堪以認定。
二、核被告所為，係犯刑法第302 條第1 項剝奪他人行動自由罪
    。
三、原審以被告罪證明確，因予論罪科刑，固非無見。惟查刑事
    審判之量刑，在於實現刑罰權之分配正義，故法院對有罪被
    告科刑，應符合罪刑相當原則，使罪當其刑，以契合人民法
    律感情，此所以刑法第57條明定科刑時所應審酌一切情狀，
    尤應注意該條所列各款事項，以為科刑輕重之標準。查，被
    告與告訴人甲○○為朋友關係，本件源起乃告訴人甲○○積
    欠被告50,000餘元債務，被告巧遇告訴人甲○○，為迫使告
    訴人甲○○儘速清償債務，因而採取非法手段；又被告剝奪
    告訴人行動自由之目的，非在私下解決，而係就近前往警局
    ，希冀獲得協助；再參以告訴人亦於本院審理時供稱：我不
    對在前面，我不想告他，我們是朋友，我沒有錢時，是他幫
    忙我的等語（詳本院卷31頁）。是被告犯後，亦取得告訴人
    諒解，並表示不願追究。綜上所述，原審對被告科以有期徒
    刑3 月，如易科罰金，以300 折算1 日之刑，仍嫌過重。上
    訴人上訴意旨，指摘原判決量刑過重，為有理由，自應由本
    院將原判決撤銷改判。爰審酌上揭各情，及被告犯後坦承犯
    行等一切情狀，量處如主文第2 項所示之刑，併諭知如易科
    罰金，以300 元折算1 日之標準。
據上論斷，應依刑事訴訟法第455 條之1 第3 項、第369 條第1
項前段、第364 條、第299 條第1 項前段，刑法第302 條第1 項
、第41條第1 項前段，罰金罰鍰提高標準條例第1 條前段、第2
條，判決如主文。
本案經檢察官丙○○到庭執行職務
中　　華　　民　　國　　94　　年　　9 　　月　　23　　日
                  刑事第二庭    審判長法  官  林  輝  煌
                                      法  官  李  明  鴻
                                      法  官  柯  志  民
以上正本證明與原本無異。
不得上訴。
                                      書記官　魏  輝  碩
中　　華　　民　　國　　94　　年　　9 　　月　　23　　日
論罪之法條全文：
刑法第302條
私行拘禁或以其他非法方法，剝奪人之行動自由者，處五年以下
有期徒刑、拘役或三百元以下罰金。
因而致人於死者，處無期徒刑或七年以上有期徒刑，致重傷者，
處三年以上十年以下有期徒刑。
第一項之未遂犯罰之。
